最高法院刑事裁定
111年度台抗字第1546號
抗  告  人  林成蒼                     


                  （現於法務部矯正署臺南監獄臺南分監執                       行）
上列抗告人因加重詐欺等罪案件，不服臺灣高等法院臺南分院中
華民國111年10月12日定其應執行刑裁定（111年度聲字第793號
），提起抗告，本院裁定如下：
    主  文
抗告駁回。
    理  由
一、按裁判確定前犯數罪者，併合處罰之；數罪併罰有二裁判以
    上宣告多數有期徒刑者，於各刑中之最長期以上，各刑合併
    之刑期以下，定其應執行之刑期，但不得逾30年，此觀刑法
    第50條第1項前段、第51條第5款及第53條分別規定甚明。又
    執行刑之量定，係事實審法院自由裁量之職權，倘其所酌定
    之執行刑，並未違背刑法第51條各款所定之方法或範圍（即
    法律之外部性界限），亦無明顯違背公平、比例原則或整體
    法律秩序之理念（即法律之內部性界限）者，即不得任意指
    為違法或不當。本件原裁定以抗告人即受刑人林成蒼（下稱
    抗告人）所犯如其附表所示加重詐欺取財等共17罪所處之刑
    ，係分別由數個不同案件判決確定之宣告刑，合於裁判確定
    前所犯合併定其應執行刑要件，有相關裁判書及抗告人前案
    紀錄表附卷可憑，因認檢察官聲請就其所犯上述17罪所處之
    有期徒刑合併定其應執行刑為正當，乃於其所犯如原裁定附
    表所示各罪所處有期徒刑中之最長期（即編號3、12所示有
    期徒刑1年6月）以上，各有期徒刑合併之刑期（即有期徒刑
    22年2月）以下，並參酌抗告人所犯如原裁定附表編號1至4
    所示4罪，曾經法院裁定合併酌定其應執行之刑為有期徒刑2
    年確定；編號5至17所示13罪，曾經法院判決合併酌定其應
    執行之刑為有期徒刑3年6月確定，上述曾經裁判酌定之應執
    行刑合計為有期徒刑5年6月（2年+3年6月），依循刑事訴訟
    法第370條所揭示禁止不利益變更原則，暨受法律秩序理念
    所指導且考量法律目的所在之裁量準據，本於恤刑理念並依
    限制加重原則，合併定其應執行之刑為有期徒刑4年2月，經
    核並未逾越刑法第51條第5款及刑事訴訟法第370條所定之法
    律外部性界限，且無明顯濫用裁量權而有違反公平、比例及
    罪刑相當原則等法律內部性界限之情形。
二、抗告人抗告意旨雖謂：原審對於伊本件加重詐欺取財犯行所
    裁定之應執行刑殊嫌過重，相較於對社會具有重大危害性之
    諸如販毒或強盜等司法案例所酌定之應執行刑，亦顯失衡，
    悖離公平、正義與比例原則，且違反刑罰自由裁量之法律內
    部性界限，爰請審酌伊家中尚有長輩及幼兒亟需伊侍奉與撫
    養等情狀，重新酌定較輕之應執行刑云云。惟原審綜合審酌
    抗告人所犯數罪所反映出之人格特性、刑罰暨定應執行刑之
    規範目的、所犯各罪間之關聯性及所侵害之法益與整體非難
    評價等面向，對於抗告人所犯上述應予併罰之罪刑，於法律
    拘束之外部性及內部性界限內，依限制加重原則，裁定其應
    執行之刑為有期徒刑4年2月，已本於恤刑理念給予適度之刑
    罰折扣，堪認與法律授予裁量權之目的無違，亦無明顯違反
    公平、比例及罪刑相當原則之情形。抗告意旨並未指摘原裁
    定究有如何違法或不當之情形，徒以上揭泛詞爭執原裁定所
    定之應執行刑過重，並請求重新酌定較輕之應執行刑云云，
    顯係對原審量刑職權之適法行使任意指摘，揆諸上揭規定及
    說明，其抗告為無理由，應予駁回。　
據上論結，應依刑事訴訟法第412條，裁定如主文。
中　　華　　民　　國　　111 　年　　11　　月　　17　　日
                  刑事第一庭審判長法　官  郭毓洲
                                  法　官  林英志
                                  法　官  林靜芬
                                  法　官  沈揚仁
　　　　　　　　　　　　　　　　　法　官  蔡憲德
本件正本證明與原本無異
                                  書記官  游巧筠
中　　華　　民　　國　　111 　年　　11　　月　　18　　日